【裁判字號】    98,撤緩,233
【裁判日期】    981119
【裁判案由】    聲請撤銷緩刑
【裁判全文】
臺灣臺中地方法院刑事裁定             98年度撤緩字第233號
聲  請  人  臺灣臺中地方法院檢察署檢察官
受  刑  人  甲○○
上列聲請人因受刑人公共危險案件（97年交簡字第50號），聲請
撤銷緩刑之宣告（98年度執聲字第4085號），本院裁定如下：
    主  文
聲請駁回。
    理  由
一、聲請意旨略稱：受刑人甲○○因公共危險案件，前經本院於
    民國97年4 月18日，以97年度交簡字第50號判決判處有期徒
    刑6 月，緩刑2 年，已於97年5 月26日確定在案。惟受刑人
    於緩刑期內即97年12月23日、24日復犯詐欺，經本院於98年
    8 月26日以98年度易字第2373號判處有期徒刑3 月，如易科
    罰金，以新臺幣1 千元折算1 日，於98年9 月30日確定。核
    受刑人上揭所為，已符合刑法第75條之1 第1 項第2 所定撤
    銷緩刑宣告之原因，爰依刑事訴訟法第476 條規定聲請撤銷
    緩刑宣告等語。
二、經查：
(一)又刑法第75條之1第1項第1款、第2款規定，其立法意旨略謂
    「關於緩刑之撤銷，現行法第75條第1項固已設有2款應撤銷
    之原因；至得撤銷緩刑之原因，則僅於保安處分章內第93條
    第3 項與撤銷假釋合併加以規定，體例上不相連貫，實用上
    亦欠彈性，爰參酌德國及奧地利現行立法例增訂得撤銷緩刑
    之原因，其中現行關於緩刑前或緩刑期間故意犯他罪，而在
    緩刑期內受得易科罰金之有期徒刑之宣告者，列為應撤銷緩
    刑之事由，因認過於嚴苛，而排除第75條應撤銷緩刑之事由
    ，移列至得撤銷緩刑事由，俾使『法官依被告再犯情節，而
    裁量是否撤銷先前緩刑之宣告』；其次，如有前開事由，但
    判決宣告拘役、罰金時，可見行為人仍未見悔悟，有列為得
    撤銷緩刑之事由，以資彈性適用，爰於第1 項第1 款、第2
    款增訂之。且本條採用裁量撤銷主義，賦予法院撤銷與否之
    權限，特於第1 項規定實質要件為『足認原宣告之緩刑難收
    其預期效果，而有執行刑罰之必要』，供作審認之標準」，
    亦即於前開「得」撤銷緩刑之情形，法官應依職權本於合目
    的性之裁量，妥適審酌被告所犯前後數罪間，關於法益侵害
    之性質、再犯之原因、違反法規範之情節是否重大、被告主
    觀犯意所顯現之惡性及其反社會性等情，是否已使前案原為
    促使惡性輕微之被告或偶發犯、初犯改過自新而宣告之緩刑
    ，已難收其預期之效果，而確有執行刑罰之必要，此與刑法
    第75條第1 項所定各款要件有一具備，即毋庸再行審酌其他
    情狀，應逕予撤銷緩刑之情形不同。故在緩刑前或緩刑期內
    因故意犯他罪，而在緩刑期內受得易科罰金之有期徒刑、拘
    役或罰金之宣告確定者，並非一律撤銷其緩刑宣告，應由法
    院斟酌原宣告之緩刑是否難收預期效果，而有執行刑罰之必
    要，再決定是否撤銷緩刑之宣告。
(二)經查，受刑人因肇事逃逸案件，經本院於97年4 月18日，以
    97年度交簡字第50號判決判處有期徒刑6 月，緩刑2 年，並
    應向指定之公益團體、地方自治團體或社區提供120 小時之
    義務勞務，緩刑期間付保護管束，而於97年5 月26日確定在
    案。惟受刑人於緩刑期間即97年10月27日復因幫助詐欺案件
    ，經本院於98年8 月26日以98年易字第2373號判決判處有期
    徒刑3 月，以新臺幣1 千元折算1 日，並於98年9 月30日確
    定在案，有聲請人提出之上揭二案判決正本各1 件可稽，並
    有臺灣高等法院前案紀錄表等件附卷可查，其此部分之事實
    固足堪認定。惟依前開規定說明，可知緩刑期內因故意犯他
    罪，而在緩刑期內受得易科罰金之有期徒刑、拘役或罰金之
    宣告確定者，原則上不得撤銷緩刑，僅於例外情形，足認原
    宣告之緩刑難收其預期效果時，而有執行刑罰之必要者為限
    ，始得依前開規定撤銷其所受之緩刑宣告。而聲請人於本件
    聲請撤銷緩刑之際，僅提出上揭二案之刑事判決外，並未記
    載前揭緩刑對受刑人有何難收矯治之效果，亦未於聲請書內
    載明受刑人有何非予執行刑罰，否則難收其預期效果之具體
    事實，並提出相關事證以證之。又查受刑人於前案係因犯公
    共危險案件，經本院予以緩刑處遇，於緩刑期內係再犯幫助
    詐欺取財罪，而受得易科罰金之刑之宣告，惟受刑人於緩刑
    期內雖再犯幫助詐欺取財案件，然其犯罪態樣僅係基於不確
    定幫助故意，將其個人名義申設之行動電話SIM 卡交予姓名
    年籍不詳之人使用以謀取蠅利，究非實際對被害人施以詐術
    、取得不法利益之詐欺取財正犯，其犯罪情節顯較實際從事
    詐欺取財犯行之正犯為輕，且與前案之犯罪類型殊異，犯罪
    情節亦無法相擬併論，再斟酌其智識程度、生活狀況等一切
    情狀，本院已於後案判處受刑人有期徒刑3 月，本院審酌受
    刑人再犯之情節尚屬輕微，尚難僅以受刑人後再犯後案之幫
    助詐欺取財犯行，即率爾認定非予撤銷前案緩刑再執行刑罰
    ，否則難收其預期效果之情狀。
三、綜上所述，本院依所得之全部案卷資料所示，認為並無足認
    受刑人有必須執行前案之刑罰，否則難收其預期效果之情狀
    ，本院認受刑人於緩刑期間再犯後案之幫助詐欺取財案件而
    諭知之有期徒刑3 月，已足以制裁受刑人該次犯行之惡性，
    並對受刑人產生一定之警惕效果，故認本件聲請為無理由，
    應予駁回。
四、依刑事訴訟法第220條，裁定如主文。
中    華    民    國    98    年    11    月    19    日
                  刑事第十庭    法  官  簡婉倫
以上正本證明與原本無異。
如不服本裁定，應於裁定送達後5日內，向本院提出抗告狀（須
附繕本）。
                                書記官  劉易柔
中    華    民    國    98    年    11    月    19    日


司法院資訊處製作；財團法人民間司法改革基金會備份。
